---
title: "Latihan Praktikum 2 MSR"
author: "Atha Nabilah Rosyadi"
date: "2026-2-4"
output: 
  rmdformats::readthedown:
    toc_depth: 2      
    number_sections: false
    self_contained: true
    highlight: kate
    thumbnails: false
---

# No 1
Di sebuah perusahaan teknologi, ada 200 orang karyawan. Peluang setiap karyawan dipilih untuk menjadi anggota tim proyek adalah 0,2. Setiap karyawan yang terpilih memiliki peluang 0,8 untuk berhasil menyelesaikan tugasnya di proyek tersebut. Buat simulasi untuk menghitung:

1. Berapa banyak anggota tim yang akan berhasil menyelesaikan tugasnya.

2. Hitung varians dan standar deviasi jumlah karyawan yang berhasil menyelesaikan tugasnya.

3. Tentukan apakah proyek akan berhasil (jika lebih dari 60% anggota tim berhasil menyelesaikan tugasnya).

Petunjuk: Gunakan distribusi Binomial untuk menghitung jumlah karyawan yang terpilih dan distribusi Bernoulli untuk setiap karyawan yang terpilih untuk menentukan apakah mereka berhasil menyelesaikan tugas, gunakan set.seed(123).

```{r}
# Simulasi Tim Proyek
set.seed(123)

# Parameter
n_karyawan <- 200
p_terpilih <- 0.2
p_berhasil <- 0.8

# Jumlah karyawan yang terpilih (Binomial)
jumlah_terpilih <- rbinom(1, n_karyawan, p_terpilih)

# Keberhasilan tiap karyawan terpilih (Bernoulli)
berhasil <- rbinom(jumlah_terpilih, 1, p_berhasil)

# Jumlah karyawan yang berhasil
jumlah_berhasil <- sum(berhasil)
jumlah_berhasil
```
```{r}
# Varians dan Standar Deviasi
varians <- var(berhasil)
sd <- sd(berhasil)

varians
sd
```
```{r}
# Keputusan Proyek
proporsi_berhasil <- jumlah_berhasil / jumlah_terpilih

proyek_berhasil <- proporsi_berhasil > 0.6
proyek_berhasil
```
### Interpretasi

1. Sebanyak 29 anggota tim berhasil menyelesaikan tugasnya.

2. Varians anggota tim yang berhasil menyelesaikan tugasnya sebesar 0.1956815 dan standar deviasinya sebesar 0.442359.

3. Proyek berhasil karena lebih dari 60% anggota tim berhasil menyelesaikan tugasnya.


# No 2

Sebuah pabrik elektronik memproduksi 1000 unit barang per hari. Setiap barang memiliki peluang 0,95 untuk melewati tahap pengujian pertama (Pengujian A) dan peluang 0,85 untuk melewati tahap pengujian kedua (Pengujian B), dengan catatan hanya barang yang lolos Pengujian A yang akan diuji di Pengujian B. Tentukan:

1. Jumlah barang yang lolos kedua pengujian.

2. Perhitungan probabilitas total barang yang lolos kedua pengujian.

3. Berapa banyak barang yang lolos kedua pengujian dan memiliki cacat kecil (dengan probabilitas 0,02 untuk cacat kecil pada barang yang lolos).

Petunjuk: Gunakan distribusi Binomial untuk menghitung barang yang lolos Pengujian A dan distribusi Bernoulli untuk barang yang lolos Pengujian B, gunakan set.seed(123).

```{r}
# Pengujian Barang di Pabrik
set.seed(123)

# Parameter
n_barang <- 1000
p_A <- 0.95
p_B <- 0.85
p_cacat <- 0.02

# Lolos Pengujian A (Binomial)
lolos_A <- rbinom(1, n_barang, p_A)

# Lolos Pengujian B (Bernoulli untuk tiap barang lolos A)
lolos_B <- rbinom(lolos_A, 1, p_B)

# Jumlah barang lolos A dan B
jumlah_lolos_AB <- sum(lolos_B)
jumlah_lolos_AB
```

```{r}
# Probabilitas Total Lolos Kedua Pengujian
prob_lolos_AB <- p_A * p_B
prob_lolos_AB
```
```{r}
# Barang Lolos Tapi Cacat Kecil
cacat_kecil <- rbinom(jumlah_lolos_AB, 1, p_cacat)
jumlah_cacat_kecil <- sum(cacat_kecil)

jumlah_cacat_kecil
```
### Interpretasi

1. Jumlah barang yang lolos pengujian sebanyak 809 barang.

2. Probabilitas barang yang lolos kedua pengujian sebesar 0,8075.

3. Barang yang lolos kedua pengujian dan memiliki cacat kecil sebanyak 18 barang.


# No 3

Sebuah aplikasi baru menawarkan model langganan premium. Dari 500 pengguna yang mencoba aplikasi selama satu bulan percobaan, peluang seorang pengguna berlangganan premium adalah 0,15. Gunakan distribusi Binomial untuk menghitung:

1. Jumlah pengguna yang berlangganan premium.

2. Perkiraan jumlah pengguna yang tidak berlangganan.

3. Hitung kemungkinan lebih dari 80 pengguna yang berlangganan premium menggunakan probabilitas distribusi Binomial.

```{r}
# Langganan Premium Aplikasi
# Parameter
n_user <- 500
p_premium <- 0.15

# Jumlah pengguna berlangganan premium
premium <- rbinom(1, n_user, p_premium)
premium
```

```{r}
# Jumlah yang Tidak Berlangganan
tidak_premium <- n_user - premium
tidak_premium
```

```{r}
# Probabilitas lebih dari 80 Pengguna Premium
prob_lebih_80 <- 1 - pbinom(80, n_user, p_premium)
prob_lebih_80
```

### Interpretasi

1. Jumlah pengguna yang berlangganan premium sebanyak 73 pengguna.

2. Perkiraan jumlah pengguna yang tidak berlangganan sebanyak 427 pengguna.

3. Probabilitas lebih dari 80 pengguna yang berlangganan premium sebesar 0,2430533.