---
title: "Latihan Praktikum 5 MSR"
author: "Atha Nabilah Rosyadi"
date: "2026-4-5"
output: 
  rmdformats::readthedown:
    toc_depth: 2      
    number_sections: false
    self_contained: true
    highlight: kate
    thumbnails: false
---

# Tujuan

Dalam latihan ini, Anda akan mempelajari dan membandingkan distribusi rata-rata sampel dari beberapa distribusi yang berbeda, baik dengan populasi terhingga maupun tak terhingga. Distribusi yang akan Anda gunakan adalah distribusi Normal, Eksponensial, Uniform, dan Gamma(3,5).

# a. Persiapkan Populasi

Buat 4 populasi besar dengan ukuran 1.000.000 elemen masing-masing:

-   Populasi Normal (menggunakan rnorm(1000000))

-   Populasi Eksponensial (menggunakan rexp(1000000)) - Populasi Uniform (menggunakan runif(1000000))

-   Populasi Gamma(3,5) (menggunakan rgamma(1000000, shape = 3, scale = 5))

```{r}
set.seed(123)

# Membuat populasi (1.000.000 data)
pop_normal <- rnorm(1000000)
pop_exp <- rexp(1000000)
pop_uniform <- runif(1000000)
pop_gamma <- rgamma(1000000, shape = 3, scale = 5)
```

# b. Ambil Sampel dari Populasi

-   Lakukan simulasi dengan mengambil 3 ukuran sampel yang berbeda: n = 5, n = 50, dan n = 500.
-   Ambil 1000 sampel untuk setiap ukuran sampel tersebut, dan hitung rata-rata dari setiap sampel.

```{r}
n_values <- c(5, 50, 500)
k <- 1000
```

# c. Distribusi Sampel

-   Untuk setiap populasi dan ukuran sampel (n = 5, n = 50, n = 500), buat histogram yang menunjukkan distribusi rata-rata sampel.
-   Setiap histogram harus diberi judul yang sesuai, seperti “Distribusi Rata-Rata Sampel Normal (n=5)”, “Distribusi Rata-Rata Sampel Eksponensial (n=50)”, dll.

```{r}
par(mfrow=c(3,4))  # layout 3x4

for(n in n_values){
  
  # NORMAL
  x <- matrix(sample(pop_normal, n*k, replace=TRUE), nrow=k)
  x_mean <- apply(x, 1, mean)
  hist(x_mean, main=paste0("Distribusi Rata-Rata Sampel Normal (n=", n, ")"),
       xlab="Mean", col="lightblue")
  
  # EKSPONENSIAL
  x <- matrix(sample(pop_exp, n*k, replace=TRUE), nrow=k)
  x_mean <- apply(x, 1, mean)
  hist(x_mean, main=paste0("Distribusi Rata-Rata Sampel Eksponensial (n=", n, ")"),
       xlab="Mean", col="lightgreen")
  
  # UNIFORM
  x <- matrix(sample(pop_uniform, n*k, replace=TRUE), nrow=k)
  x_mean <- apply(x, 1, mean)
  hist(x_mean, main=paste0("Distribusi Rata-Rata Sampel Uniform (n=", n, ")"),
       xlab="Mean", col="lightpink")
  
  # GAMMA
  x <- matrix(sample(pop_gamma, n*k, replace=TRUE), nrow=k)
  x_mean <- apply(x, 1, mean)
  hist(x_mean, main=paste0("Distribusi Rata-Rata Sampel Gamma (n=", n, ")"),
       xlab="Mean", col="lightyellow")
}
```

# d. Perbandingan Hasil

-   Setelah Anda mendapatkan histogram untuk setiap distribusi (Normal, Eksponensial, Uniform, dan Gamma), bandingkan dan jelaskan perbedaannya.
-   Jelaskan bagaimana distribusi rata-rata sampel berubah dengan meningkatnya ukuran sampel (dari n=5, n=50, dan n=500).
-   Diskusikan apakah distribusi rata-rata sampel mulai mendekati distribusi normal seiring dengan bertambahnya ukuran sampel.

```{r}
# Fungsi untuk ambil mean & variance
hitung_stat <- function(pop){
  hasil <- data.frame()
  
  for(n in n_values){
    x <- matrix(sample(pop, n*k, replace=TRUE), nrow=k)
    x_mean <- apply(x, 1, mean)
    
    hasil <- rbind(hasil,
                   data.frame(
                     n = n,
                     Mean = mean(x_mean),
                     Variance = var(x_mean)
                   ))
  }
  return(hasil)
}

# Hitung untuk tiap distribusi
stat_normal <- hitung_stat(pop_normal)
stat_exp <- hitung_stat(pop_exp)
stat_uniform <- hitung_stat(pop_uniform)
stat_gamma <- hitung_stat(pop_gamma)

# Tampilkan hasil
stat_normal
stat_exp
stat_uniform
stat_gamma
```

# Interpretasi

Pada ukuran sampel kecil (n = 5), distribusi rata-rata sampel masih mengikuti bentuk distribusi awal, di mana Eksponensial dan Gamma terlihat miring, sedangkan Uniform cenderung datar. Distribusi Normal tetap simetris sejak awal.

Seiring meningkatnya ukuran sampel (n = 50 dan n = 500), semua distribusi rata-rata sampel menjadi lebih simetris dan mendekati distribusi normal. Selain itu, varians semakin kecil sehingga data lebih terpusat di sekitar rata-rata.

Hal ini sesuai dengan Teorema Limit Pusat, yaitu semakin besar ukuran sampel, distribusi rata-rata sampel akan mendekati distribusi normal независимо dari distribusi populasi awal.
